【裁判字號】    99,易,1284
【裁判日期】    990527
【裁判案由】    竊盜等
【裁判全文】
臺灣臺北地方法院刑事判決              99年度易字第1284號
公  訴  人  臺灣臺北地方法院檢察署檢察官
被      告  乙○○
上列被告因竊盜等案件，經檢察官提起公訴（99年度偵字第7054
號），本院判決如下：
    主  文
乙○○共同毀壞門扇竊盜，處有期徒刑柒月。
    事  實
一、乙○○與姓名、年籍不詳綽號「阿志」之成年男子於民國99
    年1 月18日12時許，一同前往臺北市○○區○○街50巷20號
    5 樓甲○○住處，見該處無人在內，認有機可趁，竟共同基
    於侵入住宅及意圖為自己不法所有之犯意聯絡，推由乙○○
    在該虎林街30巷口把風，另由綽號「阿志」之人徒手破壞該
    處所大門門鎖後，由該大門無故侵入屋內，竊取甲○○所有
    金飾乙批及新臺幣50,000元得手離去。嗣經甲○○發現上開
    處所遭竊，報警處理，而查知上情。
二、案經甲○○訴請及臺北巿政府警察局松山分局報請臺灣臺北
    地方法院檢察署檢察官偵查起訴。
    理  由
一、程序方面
  (一)按被告以外之人於審判外之言詞或書面陳述，除法律有規定
    者外，不得作為證據。又被告以外之人於審判外之陳述，雖
    不符前4 條之規定，而經當事人於審判程序同意作為證據，
    法院審酌該言詞陳述或書面陳述作成時之情況，認為適當者
    ，亦得為證據。當事人、代理人或辯護人於法院調查證據時
    ，知有第159 條第1 項不得為證據之情形，而未於言詞辯論
    終結前聲明異議者，視為有前項同意，刑事訴訟法159 條第
    1 項、第159 條之5 分別定有明文。查證人甲○○於警詢中
    之陳述，固係審判外之陳述而屬傳聞證據，惟被告乙○○就
    上開審判外之陳述，於本院審理中，並不爭執證據能力，復
    未曾於言詞辯論終結前聲明異議，而本院審酌該證人作成時
    之情況，並無違法取證及證明力過低之瑕疵，亦認以之作為
    證據為適當，依前揭規定說明，自得為證據。
  (二)又按未經被告詰問之被告以外之人於偵查中向檢察官所為之
    陳述，依刑事訴訟法第159 條之1 第2 項之規定，原則上屬
    於法律規定為有證據能力之傳聞證據，於例外顯有不可信之
    情況，始否定其得為證據。是得為證據之被告以外之人於偵
    查中所為之陳述，因其陳述未經被告詰問，應認屬於未經合
    法調查之證據，並非無證據能力，而禁止證據之使用。惟是
    否行使詰問權，屬被告之自由，倘被告於審判中捨棄詰問權
    ，或證人客觀上有不能受詰問之情形，自無不當剝奪被告詰
    問權行使之可言（參見最高法院98年度台上字第1032號判決
    意旨參照）。查證人甲○○於偵查中之陳述，已經依法具結
    ，有卷內結文1 份在卷可稽，且衡諸該陳述之作成並無顯不
    可信之情況，因認具有證據能力，雖該證人未經被告於偵查
    程序為詰問，然本院於準備程序及審理程序多次提示被告對
    證人甲○○所為陳述有何意見及有何調查證據之聲請，被告
    始終未曾聲請詰問該證人，應已捨棄對證人甲○○之詰問權
    。而本院於審判期日依法定程序提示證人甲○○之證述並告
    以要旨，而為合法調查後，自得採為證據。
二、上開犯罪事實，業經被告於警詢及本院審理中均坦承不諱（
    見99年度偵字第7054號偵查卷第6 頁至第7 頁、本院99年5
    月13日準備程序筆錄第2 頁），核與證人即告訴人甲○○於
    警詢及偵查中指述情節相符合（同前偵查卷第9 頁至第10頁
    、第25頁），復有卷附監視器翻拍照片及現場照片7 張在卷
    可稽（同前偵查卷第16頁、第17頁）。足徵被告前開自白與
    事實相符合，堪予採信。本案事證明確，被告犯行，洵堪認
    定，應依法論科。
三、核被告所為係犯刑法第306 條第1 項之無故侵入住宅罪及同
    法第321 條第1 項第2 款之毀壞門扇竊盜罪。被告與綽號「
    阿志」之人間就上開犯行有犯意之聯絡，行為之分擔，為共
    同正犯，應就各共犯之所為負全部責任。又被告無故侵入證
    人甲○○住宅之目的在竊取屋內財物，雖時間上略有差距，
    然係以2 個重疊性極高之動作，遂行其偷竊財物，應認係以
    一行為而觸犯上開2 罪名，為想像競合犯，應依刑法第55條
    之規定，從一重之加重竊盜罪論處。爰審酌被告不思以己力
    正當謀生，反意圖不勞而獲，侵害他人之財產權，所為實屬
    非是，參以被告犯罪後坦認犯行，及佐以所竊得財物價值非
    鉅等一切情狀，量處如主文所示之刑。
據上論斷，應依刑事訴訟法第299 條第1 項前段，刑法第28條、
第306 條第1 項、第321 條第1 項第2 款，第55條，刑法施行法
第1 條之1 ，判決如主文。
本案經檢察官楊婉鈺到庭執行職務。
中    華    民    國    99    年    5     月    27    日
                        臺灣臺北地方法院刑事第十七庭
                                    法  官  賴淑美
以上正本證明與原本無異。
不服本判決應於收受送達後10日內向本院提出上訴書狀，並應
敘述具體理由；其未敘述上訴理由者，應於上訴期間屆滿後20日
內向本院補提理由書（均須按他造當事人之人數附繕）「切勿逕
送上級法院」。
                                    書記官  許翠燕
中    華    民    國    99    年    6     月    1     日
附錄本件論罪科刑法條全文：
中華民國刑法第306條
（侵入住居罪）
無故侵入他人住宅、建築物或附連圍繞之土地或船艦者，處1 年
以下有期徒刑、拘役或3百元以下罰金。
無故隱匿其內，或受退去之要求而仍留滯者，亦同。
中華民國刑法第321條
（加重竊盜罪）
犯竊盜罪而有左列情形之一者，處 6 月以上、 5 年以下有期徒刑：
一  於夜間侵入住宅或有人居住之建築物、船艦或隱匿其內而犯之者。
二  毀越門扇、牆垣或其他安全設備而犯之者。
三  攜帶兇器而犯之者。
四  結夥三人以上而犯之者。
五  乘火災、水災或其他災害之際而犯之者。
六  在車站或埠頭而犯之者。
前項之未遂犯罰之。

司法院資訊處製作；財團法人民間司法改革基金會備份。
